<?xml version='1.0' encoding='utf-8'?>
<verb default="fuiligh" disambig="">
  <verbalNoun default="fuiliú" />
  <verbalAdjective default="fuilithe" />
  <tenseForm default="fuiligh" tense="Past" dependency="Indep" person="Base" />
  <tenseForm default="fuilíomar" tense="Past" dependency="Indep" person="Pl1" />
  <tenseForm default="fuilíodar" tense="Past" dependency="Indep" person="Pl3" />
  <tenseForm default="fuilíodh" tense="Past" dependency="Indep" person="Auto" />
  <tenseForm default="fuiligh" tense="Past" dependency="Dep" person="Base" />
  <tenseForm default="fuilíomar" tense="Past" dependency="Dep" person="Pl1" />
  <tenseForm default="fuilíodar" tense="Past" dependency="Dep" person="Pl3" />
  <tenseForm default="fuilíodh" tense="Past" dependency="Dep" person="Auto" />
  <tenseForm default="fuilíodh" tense="PastCont" dependency="Indep" person="Base" />
  <tenseForm default="fuilínn" tense="PastCont" dependency="Indep" person="Sg1" />
  <tenseForm default="fuilíteá" tense="PastCont" dependency="Indep" person="Sg2" />
  <tenseForm default="fuilímis" tense="PastCont" dependency="Indep" person="Pl1" />
  <tenseForm default="fuilídís" tense="PastCont" dependency="Indep" person="Pl3" />
  <tenseForm default="fuilítí" tense="PastCont" dependency="Indep" person="Auto" />
  <tenseForm default="fuilíodh" tense="PastCont" dependency="Dep" person="Base" />
  <tenseForm default="fuilínn" tense="PastCont" dependency="Dep" person="Sg1" />
  <tenseForm default="fuilíteá" tense="PastCont" dependency="Dep" person="Sg2" />
  <tenseForm default="fuilímis" tense="PastCont" dependency="Dep" person="Pl1" />
  <tenseForm default="fuilídís" tense="PastCont" dependency="Dep" person="Pl3" />
  <tenseForm default="fuilítí" tense="PastCont" dependency="Dep" person="Auto" />
  <tenseForm default="fuilíonn" tense="PresCont" dependency="Indep" person="Base" />
  <tenseForm default="fuilím" tense="PresCont" dependency="Indep" person="Sg1" />
  <tenseForm default="fuilímid" tense="PresCont" dependency="Indep" person="Pl1" />
  <tenseForm default="fuilítear" tense="PresCont" dependency="Indep" person="Auto" />
  <tenseForm default="fuilíonn" tense="PresCont" dependency="Dep" person="Base" />
  <tenseForm default="fuilím" tense="PresCont" dependency="Dep" person="Sg1" />
  <tenseForm default="fuilímid" tense="PresCont" dependency="Dep" person="Pl1" />
  <tenseForm default="fuilítear" tense="PresCont" dependency="Dep" person="Auto" />
  <tenseForm default="fuileoidh" tense="Fut" dependency="Indep" person="Base" />
  <tenseForm default="fuileoimid" tense="Fut" dependency="Indep" person="Pl1" />
  <tenseForm default="fuileofar" tense="Fut" dependency="Indep" person="Auto" />
  <tenseForm default="fuileoidh" tense="Fut" dependency="Dep" person="Base" />
  <tenseForm default="fuileoimid" tense="Fut" dependency="Dep" person="Pl1" />
  <tenseForm default="fuileofar" tense="Fut" dependency="Dep" person="Auto" />
  <tenseForm default="fuileodh" tense="Cond" dependency="Indep" person="Base" />
  <tenseForm default="fuileoinn" tense="Cond" dependency="Indep" person="Sg1" />
  <tenseForm default="fuileofá" tense="Cond" dependency="Indep" person="Sg2" />
  <tenseForm default="fuileoimis" tense="Cond" dependency="Indep" person="Pl1" />
  <tenseForm default="fuileoidís" tense="Cond" dependency="Indep" person="Pl3" />
  <tenseForm default="fuileofaí" tense="Cond" dependency="Indep" person="Auto" />
  <tenseForm default="fuileodh" tense="Cond" dependency="Dep" person="Base" />
  <tenseForm default="fuileoinn" tense="Cond" dependency="Dep" person="Sg1" />
  <tenseForm default="fuileofá" tense="Cond" dependency="Dep" person="Sg2" />
  <tenseForm default="fuileoimis" tense="Cond" dependency="Dep" person="Pl1" />
  <tenseForm default="fuileoidís" tense="Cond" dependency="Dep" person="Pl3" />
  <tenseForm default="fuileofaí" tense="Cond" dependency="Dep" person="Auto" />
  <moodForm default="fuilíodh" mood="Imper" person="Base" />
  <moodForm default="fuilím" mood="Imper" person="Sg1" />
  <moodForm default="fuiligh" mood="Imper" person="Sg2" />
  <moodForm default="fuilímis" mood="Imper" person="Pl1" />
  <moodForm default="fuilígí" mood="Imper" person="Pl2" />
  <moodForm default="fuilídís" mood="Imper" person="Pl3" />
  <moodForm default="fuilítear" mood="Imper" person="Auto" />
  <moodForm default="fuilí" mood="Subj" person="Base" />
  <moodForm default="fuilímid" mood="Subj" person="Pl1" />
  <moodForm default="fuilítear" mood="Subj" person="Auto" />
</verb>
